【裁判字號】    98,台上,5494
【裁判日期】    980924
【裁判案由】    違反毒品危害防制條例
【裁判全文】
最高法院刑事判決            九十八年度台上字第五四九四號
上  訴  人  甲○○
上列上訴人因違反毒品危害防制條例案件，不服台灣高等法院中
華民國九十八年七月二十一日第二審更審判決（九十八年度上更
(一)字第二四０號，起訴案號：台灣板橋地方法院檢察署九十七年
度偵字第三五八五號），提起上訴，本院判決如下：
    主  文
上訴駁回。
    理  由
按刑事訴訟法第三百七十七條規定，上訴於第三審法院，非以判
決違背法令為理由，不得為之。是提起第三審上訴，應以原判決
違背法令為理由，係屬法定要件，如果上訴理由並未依據卷內訴
訟資料，具體指摘原判決有何違法，自應認其上訴為違背法律上
之程式，予以駁回。本件原判決綜合全部卷證資料，認上訴人甲
○○有其事實欄所載之犯行，已詳敘所憑之證據與認定之理由。
就上訴人辯稱：並無販賣第四級毒品硝西泮之意圖，僅屬單純受
託寄放，應僅構成轉讓或寄藏云云，為不足採信，亦依調查所得
證據詳予指駁、說明。因認上訴人犯行明確，而撤銷第一審科刑
判決，改判仍論處上訴人意圖販賣而持有第四級毒品累犯罪刑。
從形式上觀察，無足以影響判決結果之違法情形存在。上訴意旨
略稱：原判決未採納上訴人有利於己之供述，伊有當場向「林志
青」表示拒絕代尋毒品買家，原審未予調查，顯有應調查之證據
而未調查之違法；上訴人並非累犯，原判決依累犯規定加重其刑
，適用法則錯誤；上訴人屬自首，原判決未依減刑條例規定減刑
，亦有違誤云云。惟查：證據之取捨及事實之認定，為事實審法
院之職權，茍其判斷無違經驗法則或論理法則，即不能任意指為
違法。原判決依憑上訴人於警詢、偵查中之供述，查獲硝西泮是
友人「林志青」想要牟利，委託伊幫忙找尋買主等語（見偵卷第
二０四五一號第十九頁、第一二二頁），證人邱俊樵、邵元孝證
詞，於上訴人及邱俊樵住處內分別查獲扣案經內政部警政署刑事
警察局鑑驗無誤之第四級毒品硝西泮成分十包（合計淨重一、八
六七‧０七公克，驗餘淨重一、八六六‧八八公克），參酌卷附
搜索扣押筆錄及查獲現場照片以及卷內其他證據調查之結果，綜
合判斷，認扣案之毒品係年籍不詳自稱「林志青」之成年男子，
於民國九十六年八月十日晚間十一時許，在台北縣新莊市○○○
路郵局附近，委託上訴人代尋買家，經上訴人應允後，「林志青
」始將上開毒品硝西泮共十包交予上訴人，再由上訴人分別放置
住所及不知情友人邱俊樵住處，以伺機販賣圖利等情。並敘明上
訴人行為構成累犯，其雖請求帶同警方逮捕「林志青」，惟因本
案發生迄今已一年有餘，「林志青」顯有可能早已聞風逃匿，已
無調查必要。因認上訴人所辯僅構成轉讓或寄藏，為無可採，已
詳加指駁、說明。其共同意圖販賣而持有第四級毒品犯行明確。
已詳敘其取捨證據及認定事實之心證理由，所為論斷無違經驗法
則及論理法則，亦無所指應調查而未調查之違法情形存在。又中
華民國九十六罪犯減刑條例第二條規定，犯罪在中華民國九十六
年四月二十四日以前者，除該條例另有規定外，得依法減刑，原
判決認上訴人係於九十六年八月十日晚間十一時許，經由共犯「
林志青」交付十包硝西泮持有伺機販賣，犯罪時間顯已逾上揭減
刑條例所規定，上訴人於本案中雖屬自首，自無該條例減刑之適
用。此外，上訴意旨，對於原判決究竟如何違背法令，並非依卷
內資料為具體指摘，仍執前詞，對於原判決已經詳為論斷及說明
之事項，再為事實之爭辯，並對原審採證認事之職權行使，任意
指摘，難謂已符合首揭法定上訴要件，其上訴違背法律上之程式
，應予駁回。
據上論結，應依刑事訴訟法第三百九十五條前段，判決如主文。
中    華    民    國  九十八  年    九    月  二十四  日
                      最高法院刑事第十一庭
                          審判長法官  石  木  欽
                                法官  洪  佳  濱
                                法官  韓  金  秀
                                法官  段  景  榕
                                法官  周  煙  平
      本件正本證明與原本無異
                                      書  記  官
中    華    民    國  九十八  年    十    月    一    日
                                                      v


司法院資訊處製作；財團法人民間司法改革基金會備份。
